# 关于合并抵消的问题

提问人：dxxd_ren 时间：2012-05-03 10:54:52
A公司为母公司，B为A的子公司，期末A应收客户C公司 1000 万元，B应付C公司 200 万元，请问期末做合并报表的时候，能不能抵消这 200 万元？

回答人：chenyiwei
赞同上述两位意见。由于本案例中A和B是两个独立法人，所以其分别与C发生的债权债务关系也是彼此独立的法律关系。在三方签署抹帐协议之前，合并集团对C的应收、应付款不能抵销。要注意：合并报表的会计主体仅仅是一个经济意义上的会计主体，并非法律主体。